【裁判字號】    97,訴,3643
【裁判日期】    970923
【裁判案由】    毒品危害防制條例
【裁判全文】
臺灣板橋地方法院刑事判決              97年度訴字第3643號
公  訴  人  臺灣板橋地方法院檢察署檢察官
被      告  甲○○
右列被告因違反毒品危害防制條例案件，經檢察官提起公訴 (97
年度毒偵字第6543號)， 本院於準備程序進行中，被告就被訴之
事實為有罪之陳述，經告知被告簡式審判程序之旨，並聽取當事
人之意見後，裁定進行簡式審判程序，判決如左：
    主  文
甲○○施用第二級毒品，累犯，處有期徒刑陸月；又施用第一級
毒品，累犯，處有期徒刑拾月。應執行有期徒刑壹年貳月。
    事  實
一、甲○○前因施用毒品案件，經本院以90年度毒聲字第2024號
    裁定送觀察、勒戒後，認有繼續施用毒品之傾向，由本院以
    90年度毒聲字第2287號裁定令入戒治處所施以強制戒治，期
    間經本院以91年度毒聲字第1193號裁定停止戒治處分並付保
    護管束，於民國91年5 月13日釋放出臺灣臺北戒治所，而於
    91年6 月9 日期滿未經撤銷視為執行完畢，並由臺灣板橋地
    方法院檢察署檢察官於91年7 月15日以91年度戒毒偵字第32
    5 號為不起訴處分確定。惟其於前開強制戒治執行完畢釋放
    後5 年內，即因施用第一級、第二級毒品案件，經本院以93
    年度訴字第2259號判決分別判處有期徒刑8 月、6 月確定；
    另因竊盜、施用毒品案件，分別經本院判決判處有期徒刑5
    月、3 月、1 年2 月確定，前開各罪刑嗣經本院以96年度聲
    減字第2105號裁定減刑後並定應執行有期徒刑1 年3 月確定
    ，甫於96年8 月7 日縮刑期滿執行完畢。仍不知悔改，於前
    開觀察勒戒執行完畢釋放後五年內，復基於施用毒品之犯意
    ，先於97年6 月2 日晚間20時許，在臺北縣中和市○○街12
    2 巷22弄8 號住處，以將第二級毒品安非他命放置於玻璃球
    吸食器內，下端以火燒烤，吸取其煙之方式施用第二級毒品
    安非他命一次。復於97年6 月3 日晚間22時許，亦在其住處
    ，以將第一級毒品海洛因摻水注射之方式施用第一級毒品海
    洛因一次。嗣於97年6 月5 日16時45分許，經警持搜索票前
    往上開住處搜索，經其同意採集尿液檢驗結果發現呈甲基安
    非他命及嗎啡陽性反應，始查悉上情。
二、案經臺北縣政府警察局報請臺灣板橋法院檢察署檢察官偵查
    起訴。
    理  由
壹、程序部分：按除被告所犯為死刑、無期徒刑、最輕本刑為三
    年以上有期徒刑之罪或高等法院管轄第一審案件者外，於第
    一次審判期日前之準備程序進行中，被告先就被訴事實為有
    罪之陳述時，審判長得告知被告簡式審判程序之旨，並聽取
    當事人、代理人、辯護人及輔佐人之意見後，裁定進行簡式
    審判程序，刑事訴訟法第273條之1第1項定有明文。經核本
    件被告甲○○所犯係死刑、無期徒刑、最輕本刑為三年以上
    有期徒刑以外之罪，其於準備程序中就被訴事實為有罪之陳
    述，經法官告知簡式審判程序之旨，並聽取公訴人、被告之
    意見後，本院爰依首揭規定，合議裁定由受命法官獨任進行
    簡式審判程序，合先敘明。
貳、實體方面：
一、前開犯罪事實，業據被告甲○○於本院審理中坦承不諱，且
    其為警查獲時所採集之尿液，經送台灣檢驗科技股份有限公
    司檢驗結果，確呈甲基安非他命類及嗎啡陽性反應，有該公
    司97年6 月25日濫用藥物尿液檢驗報告在卷足稽，足證被告
    之前開自白核與事實相符，又被告前因施用毒品案件，經本
    院以90年度毒聲字第2024號裁定送觀察、勒戒後，認有繼續
    施用毒品之傾向，由本院以90年度毒聲字第2287號裁定令入
    戒治處所施以強制戒治，期間經本院以91年度毒聲字第1193
    號裁定停止戒治處分並付保護管束，於91年5 月13日釋放出
    臺灣臺北戒治所，而於91年6 月9 日期滿未經撤銷視為執行
    完畢，並由臺灣板橋地方法院檢察署檢察官於91年7 月15日
    以91年度戒毒偵字第32 5號為不起訴處分確定。惟其於前開
    強制戒治執行完畢釋放後5 年內，即因施用第一級、第二級
    毒品案件，經本院以93年度訴字第2259號判決分別判處有期
    徒刑8 月、6 月確定；另因竊盜、施用毒品案件，分別經本
    院判決判處有期徒刑5 月、3 月、1 年2 月確定，前開各罪
    刑嗣經本院以96年度聲減字第2105號裁定減刑後並定應執行
    有期徒刑1 年3 月確定，甫於96年8 月7 日縮刑期滿執行完
    畢，有臺灣高等法院檢察署被告前案紀錄表在卷可按。是被
    告於觀察勒戒執行完畢釋放後，5 年內再犯上開施用毒品犯
    行，至為明確。是被告施用第一、二級毒品安非他命之犯行
    ，洵足認定，應依法論科。
二、核被告甲○○所為，係犯毒品危害防制條例第10條第1 項施
    用第一級毒品及第2 項施用第二級毒品之罪。又被告因其施
    用行為，而持有第一級毒品海洛因及第二級毒品安非他命之
    持有行為，其持有之低度行為應為施用之高度行為所吸收，
    均不另論罪。被告所犯前開二罪，犯意各別，行為互異，應
    予分論併罰。又被告有如事實欄所載之前科執行紀錄，此有
    臺灣高等法院被告前案紀錄表附卷為證，是被告受徒刑執行
    完畢，五年內再故意犯本件有期徒刑以上之本罪，為累犯，
    應依刑法第47條之規定加重其刑。爰審酌被告之素行、犯罪
    之動機、目的、手段，智識程度、施用毒品祗係戕害其自己
    身心，並無加害他人，兼衡本件施用毒品之次數各僅一次，
    犯罪後業已坦承犯行，態度良好等一切情狀，量處如主文所
    示之刑，並定其應執行之刑，以示懲儆。
據上論斷，應依刑事訴訟法第273 條之1 第1 項、第299 條第1
項前段，毒品危害防制條例第10條第1 項、第2 項，刑法第11條
前段、第47條第1項、第51條第5 款，判決如主文。
本案經檢察官張慶林到庭執行職務。
中    華    民    國    97    年    9     月    23    日
                    刑事第二十二庭  法  官  徐  蘭  萍
右正本證明與原本無異。
如不服本判決，應於判決送達後十日內，向本院提出上訴狀。
                                    書記官  廖  美  紅
中    華    民    國    97    年    9     月    23    日
附錄本罪論罪科刑法條全文：
毒品危害防制條例第10條
施用第一級毒品者，處 6 月以上 5 年以下有期徒刑。
施用第二級毒品者，處 3 年以下有期徒刑。


司法院資訊處製作；財團法人民間司法改革基金會備份。
